臺北高等行政法院判決　　　　　　　　　　　　　　 九十年度訴字第二一○○號
　　　　　　　　　　　　　　　.
　　原　　　告　隆昌建設股份有限公司
　　代　表　人　甲○○
　　訴訟代理人　潘正芬律師
　　複代理人　　王敬堯律師
　　被　　　告　臺北縣政府稅捐稽徵處（原臺北縣稅捐稽徵處）
　　代　表　人　乙○○處長）.
　　訴訟代理人　丙○○
　　　　　　　　丁○○
右當事人間因營業稅事件，原告不服財政部中華民國九十年一月二十日台財訴第00
00000000號訴願決定，提起行政訴訟。本院判決如左：
　　主  文
原告之訴駁回。
訴訟費用由原告負擔。
　　事  實
甲、事實概要：緣原告於民國（下同）八十年十月至八十四年十一月間興建台北縣汐
    止鎮○○號○段工程，持正倫營造有限公司（以下稱正倫公司）開立之發票，作
    為進項憑證，申報扣抵營業稅計新台幣（下同）三、三七五、九○○元，經被告
    查得正倫公司並無實際從事營造工程之業務，而係專以出借牌照收取借牌費之借
    牌集團，原告顯無向其進貨（勞務）並支付貨款之事實，所提示之支票等記帳紀
    錄，僅能證明其有建築事實並支付工程款，其未依規定取得進項憑證之違章，業
    已違反稅捐徵機關管理營利事業會計帳簿憑證辦法第二十一條及營業稅法第十九
    條規定，除補徵營業稅三、三七五、九○○元外，另依稅捐稽徵法第四十四條規
    定按查明認定之總額處百分之五罰鍰三、三七五、九○○元。原告不服，申請復
    查，未獲變更，提起訴願，經台灣省政府八十八年一月二十一日八八府訴一字第
    一四四四三八號訴願決定，將原處分撤銷，囑由被告查明後另為處分。案經被告
    重核結果，原核定補徵徵業稅三、三七五、九○○元予以維持，另處營業稅罰鍰
    三、三七五、九○○元部分變更為為一、九九七、○九九元，原告猶表不服，提
    起訴願，仍遭駁回，遂向本院提起行政訴訟。
乙、兩造聲明：
　　一、原告聲明：訴願決定及原處分（含復查決定）均撤銷。
　　二、被告聲明：駁回原告之訴。
丙、兩造之爭點：
    原告實際交易對象是否為正倫公司？原告就本件有無故意過失？
原告主張：
  一、補徵營業稅部分
      (一)被告認定，訴外人正倫公司係出借牌照予原告，而無實際承包工程，並無根
        據：
      1.被告僅以台灣台北地方法院檢察署檢察官八十五年偵字第三六三五、一三四
        九○號起訴書，認定正倫公司無實際從事營造工程業務，而僅是出借牌照收
        取借牌費之借牌集團，推定原告顯未向正倫公司進貨（勞務）並支付貨款，
        違反稅捐稽徵機關管理營利事業會計帳簿憑證辦法第廿一條及營業稅法第十
        九條規定。惟查，被告向原告補徵營業稅，所依據之台灣台北地方法院檢察
        署檢察官八十五年偵字第三六三五、一三四九○號起訴書，其中記載之相關
        事實已經台灣台北地方法院八十六年訴字第二八五號判決所不採，原處分額
        已失所據。
      2.況且，按民法上之承攬契約，係當事人間約定，一方為他方完成一定之工作
        ，他方俟工作完成，給付報酬之契約。本件系爭工程之承攬契約，承攬人為
        正倫公司，有雙方工程契約書可稽。按「私法自治原則，交易活動中當事人
        之交易對象為何人，應以當事人意思為準；亦即，在出借名義之情形，當事
        人所認識之交易對象如係出借名義人，而非借用名義人。稅捐稽徵法第四十
        四條及營業稅法第十九條第一項等規定，故令交易行為人負有自實際交易對
        象取得憑證之義務，惟就所謂實際交易對象，稅捐稽徵機關能否反於當事人
        意思而自為認定，誠有疑義；同時，依該等規定，能否導出交易行為人負有
        探知相對人有無借貸名義事實之義務，亦值懷疑。」台北市政府八十六年一
        月廿八日府訴字第八五○七四三八五號訴願決定，著有明文。退一步言，縱
        有所謂正倫公司僅係借牌公司之情事，惟本件承包工程、訂立契約之當事人
        仍係使用正倫公司名義，且經過正倫公司同意，即是以正倫公司名義經營商
        業行為，屬於有權代理，而非借牌者未經同意即冒用正倫公司名義簽立契約
        。依民法之觀念，契約當事人即是正倫公司，而與正倫公司實際經營無異。
        因此，正倫公司依承攬契約在法律上當然會認為有此工程營業收入，故正倫
        公司所製作之發票，並非不實事項。正倫公司既有開立與工程款同等之發票
        並依法繳納營業稅，自無任何逃漏稅，此點同樣為台灣台北地方法院前揭判
        決所肯認，而為無罪判決。被告僅憑未判決確定之檢察官起訴書所載起訴事
        實，及遽以推斷原告非自交易對象取得憑證，自有違當事人意思及私法自治
        原則，認事用法自有率斷。
      3.又被告曾於八十九年二月廿九日訴願答辯意旨辯稱：「查訴願人（即原告）
        所提示支付工程款之證明，其支付對象雖載為正倫公司，惟其中部分支票係
        由「甲○○」所兌領，又有部分支票經查未提示兌領」云云，究竟是哪些支
        票，被告均未提出相關證明？是否果足以推論原告「完全」未支付貨款予正
        倫公司，仍有待被告舉證，以利原告查對。
      (二)原告乃依法取得進項憑證，申報扣抵銷項稅額，於法並無不合：
      1.縱正倫公司實如被告所言為借牌集團，原告於交易時更無從得知，實因該公
        司之相關稅捐稽徵等資料向為相關機關所持有保管，原告無從查斷。若欲以
        該公司違法之事實及推定原告未依規定取得憑證，則豈非課予所有營利事業
        之納稅義務人於交易時，有調查其交易對象之義務。若此，勢必有礙社會資
        源流通、嚴重影響交易安全秩序，並有違租稅公平原則。
      2.縱認原告對於交易相對人未盡調查義務，也僅係有過失而未依規定取得進項
        憑證，而非故意以詐欺或其他不正當方法逃漏稅捐，自不能適用稅捐稽徵法
        第廿一條第一項第三款七年核課期間之規定。
      3.又查，被告僅以正倫公司有違法之虞，即認定原告不可能與正倫公司有交易
        可能，故未依營業稅法第三十三條取得交易憑證，違反稅捐稽徵機關管理營
        利事業會計帳簿憑證辦法第廿一條及營業稅法第十九條。此一推論，被告並
        未查證相關事實，今又有法院對於相關事實之無罪判決判決。被告顯有犯有
        邏輯推論上之瑕疵、違反法律上「無罪推定原則」；並與財政部八十五年九
        月廿三日台財訴字第八五二一七六八七三號訴願決定書之意旨有違。
      (三)未依規定取得進項憑證，法律未明定其法律效果，是否即須補繳稅款，容有
        疑問。
        另按被告援引之營業稅法第十九條第一項第一款，乃規定未依營業稅法第三
        十三條取得之憑證不得作為扣抵銷性稅額，而未進一步論及違反時之法律效
        果。故是否應追繳稅款，容有疑問。被告僅持財政部八十四年五月廿三日台
        財稅第八四一六二四九四七號函行政釋示，即主張原告必須補繳稅款，實有
        背「租稅法定主義」之嫌，使人民權益陷於較法律規定更不利之境地。
  二、違反稅捐稽徵法罰鍰部分
      (一)原告就交易對象（正倫公司）是否為借牌集團，所取得之憑證是否合法，無
        從得知，主觀上無故意、過失可言，即不應課以本具「行政罰」性質之罰鍰
        ：
      1.原告與正倫公司訂有工程承攬契約，並確實與其交易，有進貨（勞務）之事
        實，故依法取得交易憑證，本可據以為扣抵銷項稅額，已如前所述，當然無
        所謂違反行政法規處以罰鍰之虞。
      2.退一步言，若正倫公司誠為借牌集團，但相關資料均為有關機關所保有，並
        非原告於交易時所能窺斷，法律上亦未課予原告調查交易相對人之義務，故
        原告未依規定取得不符規定之進項憑證實無故意過失可言，依司法院釋字第
        二七五號解釋意旨，被告自不應對原告處以罰鍰。
      (二)另就法制設計上言，現行營造業管理法令未能符合實情，致建築業之營業人
        如有建築房屋之情事，亦不得不取得出借牌照營造廠商間之發票作為進項憑
        證。
        查建築業之營業人有建築房屋之事實，因礙於建築法令之規定，有無法取得
        實際交易對象進項憑證之困難，則多僅能取得出借牌照營造廠開立之發票充
        作進項憑證，藉以扣抵銷項稅額。為對於國家稅收而言，營造廠既已依法報
        繳營業稅，則國庫亦無短收稅款之虞，是否應再予補稅、科罰誠有疑問，台
        北市政府八十五年六月廿四日府訴字第八五○二一二一八號訴願決定亦持相
        同見解。是以，建築業之營業人，礙於建築法令之規定，欲依法取得憑證以
        供扣抵銷項稅款，顯係「法律上期待不可能」，相關法制實有檢討必要。
被告主張：
  一、補徵營業稅部分：
      (一)就原告主張其將工程發交正倫公司承包，因工程屬包工不包料，故由原告支
        付工程款予正倫公司，該公司開立發票予原告，且正倫公司已依法申報繳納
        所開立統一發票應納營業稅，尚難謂逃漏營業稅，自不能依法補稅，又原告
        就正倫公司是否有假借牌照等事，無從知悉，且其確有進貨事實，故原告持
        已申報進項稅額，顯非出於故意或以詐欺或不正當方法逃漏稅捐，其核課期
        間為五年，原處分書所為之補稅處分，應予部分撤銷云云。經查正倫公司負
        責人許水波之配偶許秀美及主任技師林培華之調查筆錄，均已坦承負責人及
        主任技師均為掛名領取車馬費或年費，正倫公司之實際負責人為吳麗惠等人
        ，從未接過任何工程，亦無僱用工人施工及機器設備，而實際上是由吳麗惠
        與建設公司或個人起造業主簽訂工程合約，實際施作工程的是建設公司或個
        人起造業主，另建築物勘驗紀錄表，使用執照等上面之簽名，均是他人所冒
        簽．．．等。又該涉嫌出借牌照集團吳麗惠等人，所僱用之員工劉秀敏、陳
        燕姿君、王敏莉、林惠玲、林雅玲、張慈紋、葉月萍等人，分別於法務部調
        查局及偵查中證述，吳麗惠等涉嫌集團，使用正倫公司等八家營造公司牌照
        ，對外借與實際承造工程之建投公司或個人起造業主偽報開工、勘驗及申請
        使用執照，並收取借牌費，依包工包料或包工不包料方式，約為工程總造價
        總額百分之三點五至四或工程造價總額百分之二至三，以牟取利益。並依其
        指示蓋用該等主任技師印章或代簽名於建築工程勘驗報告書上．．．等。並
        有吳麗惠等辦公場所之電話傳真監譯文及工程合約、公司證照、發票、憑證
        、帳證、記事本等資料及吳麗惠為掩飾其借牌行朽，對工程合約之簽訂、發
        票之開立、工資表之製作、資金流程之記載等借牌所衍生之權利、義務關係
        ，乃謹慎草擬一份注意事項交與承造業主及員工處理時為依據，有該注意事
        項資料及法務部調查局查扣證據八大箱扣案足憑。依台灣台北地方法院檢察
        署檢察官八十五年偵字第三六三五、一三四九○號起訴書等，均足證正倫公
        司並無實際承包工程，專以出借牌照收取借牌費用為業。原告主張確有承包
        工程、支付工程款項．．．等乙節，顯係卸責之詞，不足為採。另本件原告
        進貨未依法取得進項憑證，而以實際交易對象正倫公司所虛開之發票申報進
        項扣抵銷項稅額，核屬其他不正當方法逃漏稅捐者，依稅捐稽徵法第廿一條
        第一項第三款規定其核課期間為七年。原告自八十年十月起取得系爭發票扣
        抵稅款，被告處分書及稅單於八十七年四月十日前送違，核未逾核課期間。
        又按財政部七十九年八月卅日台財財第七八○四五八四六號函釋：「前項營
        造廠商代他人所開立之統一發票，己報繳登業稅捐者，應俟有關主管稽徵機
        關補徵稅額徵起後退還之。」正倫公司可俟原告繳清稅款後申請返還原報繳
        營業稅，並未有重覆課稅之現象。
      (二)又查原告提示支付工程款之證明，其支付對象雖為正倫公司，惟查部分支票
        係由「甲○○」（原告之負責人）所兒領，部分支票查未經提示兌領，亦無
        法證明原告確有支付貨款予正倫公司，則本件原告建築房屋，卻取得非實際
        交易對象正倫公司所開立發票，充作進項憑證之違章事實，應可認定。
  二、違反稅捐稽徵法罰鍰部分：
      (一)查行為罰係對不依稅法規定為一定行為或不為一定行為之處罰，並不以行為
        人有逃漏稅為處罰要件，其處罰期間，無須視其有無故意以詐術或其他不正
        當方法逃漏稅捐，予以區分該行為罰之處罰期間為五年或七年，應一律為五
        年。前經財政部八十七年八月十九日台財稅第八七一九六○四四五號函釋在
        案。是本件原告於八十年十月至八十四年十一月間興建汐止鎮○○段工程，
        持正倫公司開立之發票，作為進項憑證，申報扣抵營業稅，經查被告處分書
        及稅單於八十七年四月十日送達，則本件原告於八十二年三月十五前所申報
        扣抵正倫公司開立之發票計二七、五七六、○三二元，依前揭財政部函釋意
        旨，己逾五年之處罰期間，應予免罰，則被告原核定處行為三、三七五、九
        ○○元部分，核有未合，應變更核定行為罰為一、九九七、○九九元，並無
        不妥。
      (二)茲原告復執陳詞及本案係礙於法令規定，致原告無法取得交易對象憑證，依
        司法院釋字第二七五號解釋意旨，應認為原告並無過失，自不應處罰云云，
        資為辯解。
      (三)第查原告所提示支付工程款之支票，其支付對象雖載為正倫公司，惟查其中
        部分支票係由甲○○（本案原告之負責人）所兌領，又有部分支票並未提示
        兌領，顯然原告事先己知情正倫公司為借牌之營造廠，且借用該公司之牌照
        後再自行僱工施工，並無支付貨款予正倫公司，另查由正倫公司八十一年起
        至八十四年止登業稅報繳情形，發現正倫公司雖申報銷項稅額共計有四、一
        九五、三二二、三九五元，惟正倫公司並無承攬施工之營業事實，卻以虛偽
        不實之進項憑證，申報進項稅額一九五、六七六、八二二元扣抵銷項稅額，
        造成政府稅收之達二億元以下，並非如原告所稱國庫並無損失，有重複課稅
        ，形成政府不當利益之情形，乃原告明知正倫公司為出借牌照之營造廠，卻
        仍與該公司訂立虛假工程合約，其使公務文書作不正確之記載並逃漏稅捐，
        核非原告所自稱之「並無過失」。本件原告違章事證明確，核其縱非故意，
        亦難謂無過失，依法自應予以論處，所訴核不足採。
　　理  由
一、按「營業人有左列進項稅額，不得扣抵銷項稅額：一、購進之貨物或勞務未依規
    定取得並保存第三十三條所列之憑證者。」及 「營業人以進項稅額扣抵銷項稅額
    者，應具有載明其名稱、地址及統一編號之左列憑證：一、購進貨物或勞務時，
    所取得載有營業稅額之統一發票。」分別為營業稅法第十九條第一項第一款及第
    三十三條第一款所明定。又「建築業之營業人如有建築房屋之事實，而因礙於建
    築法令之規定，取得出借牌照營造廠商開立之發票充作進貨憑證，且該營造廠商
    己依法報繳營業稅者．．．應依營業稅法第十九條第一項第一款規定追補稅款及
    依稅捐稽徵法第四十四條規定處行為罰．．．」復經財政部八十四年五月廿三日
    台財稅第八四一六二四九四七號函所釋示。末按「營利事業依法規定應給與他人
    憑證而未給與，或應自他人取得憑證而未取得，或應保存憑證而未保存者，應就
    其未給與憑證，未取得憑證或未保存憑證，經查明認定之總額，處百分之五罰鍰
    。」稅捐稽徵法第四十四條定有明文。
二、本件原告於八十年十月至八十四年十一月間興建台北縣汐止鎮○○號○段工程，
    持正倫公司開立之發票，作為進項憑證，申報扣抵營業稅三、三七五、九○○元
    ，經被告查得正倫公司並無實際從事營造工程之業務，專以出借牌照收取借牌費
    之借牌集團，原告顯無向其進貨（勞務）並支付貨款之事實，所提示之支票等記
    帳紀錄，僅能證明其有建築事實並支付工程款，其未依規定取得進項憑證之違章
    ，業已違反稅捐稽徵機關管理營利事業會計帳簿憑證辮法第二十一條及營業稅法
    第十九條規定除補徵營業稅三、三七五、九○○元外，並處罰鍰三、三七五、九
    ○○元。原告不服，申請復查，未獲變更，提起訴願，經台灣省政府八十八年一
    月二十一日八八府訴一字第一四四四三八號訴願決定，將原處分撤銷，囑由被告
    查明後另為處分。案經被告重核結果，原核定補徵徵業稅三、三七五、九○○元
    予以維持，另處營業稅罰鍰三、三七五、九○○元變更為為一、九九七、○九九
    元，經核並無不合。原告不服，主張如事實欄所載。是本件所需審究者為原告交
    易對象是否為正倫公司？原告就本件有無故意過失？
三、經查，正倫公司並無實際從事營造工程之業務，且無工人及機具設備，該公司與
    東喜營造有限公司、東隆營造有限公司、欣耀營造有限公司、喬冠營造有限公司
    全綠營造股份有限公司、日伸營造有限公司、華山營造有限公司等公司登記之負
    責人與吳麗惠、吳麗玫、吳麗玲、林泰森等人組成借牌集團，分別在臺北市○○
    路○段一○六號二樓、臺北市○○路○段六十二巷二十三號二樓及臺北縣板橋市
    ○○街四之二號二樓等設立辦公室及作帳處所，吳麗惠、吳麗玫、吳麗玲等人分
    別陸續使用上開八家營造公司之牌照，對外借與實際承造工程之建設公司或個人
    起造業主偽報開工、勘驗及申請使用執照，並收取借牌費等事實，已據東喜公司
    之登記負責人謝吉琳，東隆營造有限公司之登記負責人謝文賢、謝賜榕，欣耀營
    造有限公司之登記負責人王興發，分別於調查局訊問時，供證確實，核與證人許
    李繡美、李忠文、簡豐文、林美助、李富本、陳武雄、黃乃明、陳松雄、柯雲集
    、何中田等人於調查局時所證情節相符，有臺灣臺北地方法院檢察署檢察官八十
    五年度偵字第三六三五號第一三四九○號起訴書影本在卷可證，依前開事證，足
    認正倫公司確屬無機具營造設備，亦未僱用工人施工，單純借牌與他人之公司。
    雖吳麗惠等人經第一審刑事判決無罪，姑不論據被告陳述該案已經檢察官上訴中
    ，尚未確定；而刑事訴訟與行政訴訟之構成要件並不相同，本件行政訴訟之判斷
    ，並不受前開刑事判決之拘束。
四、原告雖主張本件契約當事人即是正倫公司，而與正倫公司實際經營無異，被告僅
    憑未判決確定之檢察官起訴書所載起訴事實，及遽以推斷原告非自交易對象取得
    憑證，自有違當事人意思及私法自治原則，認事用法自有率斷云云。惟查，締結
    私法契約，固任由當事人意思自由為之。惟如未與實際交易對象訂約，而與其他
    之第三人訂約，取得該第三人出具之交易憑證即統一發票，用以申報扣抵銷項稅
    額者，即屬違反營業稅法第十九條第一項第一款規定，故營業稅法第十九條第一
    項並未禁止當事人與何人訂立承攬契約，僅未與實際交易對象訂約者，不得以其
    訂約對象所開立之發票扣抵銷項稅額，違反者，應補稅處罰而已，原告主張被告
    違反當事人意思及私法自治原則一節，顯有誤解。原告雖又主張縱正倫公司實如
    被告所言為借牌集團，原告於交易時更無從得知，實因該公司之相關稅捐稽徵等
    資料向為相關機關所持有保管，原告無從查斷云云。惟查，營建工程其時程有相
    當期間，原告為契約定作人依一般經驗，縱未派現場監工，亦需按進度查驗付款
    ，而正倫公司並無實際施工已如上述，則原告竟取得其發票，其謂不知正倫公司
    係借牌與實際施工者，自屬無可採信。且原告所支付與正倫公司之所謂工程款，
    亦經被告查明原告所提示支付工程款之支票，其支付對象雖載為正倫公司，惟查
    其中部分支票係由甲○○（原告之負責人）所兌領，又有部分支票並未提示兌領
    ，顯然原告事先己知情正倫公司為借牌之營造廠；原告雖於本院審理中提出正倫
    公司華南商業銀行蘆洲分行活期存款帳戶000000000000號帳號提領相關資料，主
    張未提示兌領部分，係因正倫公司嗣後要求以現金支付，故原告收回票據，轉以
    現金匯款；支票查無提示兌領部分，是否兌領為正倫公司之權利，不足以正倫公
    司未提示兌領，即謂原告來支付所有工程款，從而認定原告無自正倫公司進貨之
    事實；另由甲○○提示兌領部分，係因正倫公司要求應以現金支付，故先由甲○
    ○提示兌領，再一併分次匯入正倫公司帳戶云云。惟查，依原告所提出之正倫公
    司活期存款帳戶可知，其以現金存入後，隨即以現金提出全額，足證所謂以現金
    支付僅係作帳用途，而其未提示兌領支票金額，更高達將近三千九百萬元，益足
    證其交易非為真實，參酌上述證據，被告認定為借牌，其交易對象非為正倫公司
    ，即非無據。
五、至原告所稱未依規定取得進項憑證，法律未明定其法律效果，是否即須補繳稅款
    ，容有疑問一節，惟查，「營業人下列進項稅額，不得扣抵銷項稅額：一購進之
    貨物或勞務未依規定取得並保存第三十三條所列之憑證者。」「營業人以進項稅
    額扣抵銷項稅額者，應具有載明其名稱、地址及統一編號之下列憑證：一購進貨
    物或勞務時，所取得載有營業稅額之統一發票。」營業稅法第十九條第一項第一
    款及第三十三條第一款定有明文。營業人雖有進貨事實，惟不依規定取得交易對
    象開立之進項憑證，而取得非交易對象開立之進項憑證，申報扣抵銷項稅額時，
    該項已申報扣抵之銷項營業稅額顯未依法繳納，仍應依營業稅法第十九條第一項
    第一款規定，就其取得不得扣抵憑證扣抵銷項稅額部分，追補該項不得扣抵之銷
    項稅款。又我國現行加值型營業稅係就各個銷售階段之加值額分別予以課稅之多
    階段銷售稅，各銷售階段之營業人皆為營業稅之納稅義務人。故該非交易對象之
    人是否已按其開立發票之金額報繳營業稅額，並不影響本件營業人補繳營業稅之
    義務。」行政法院（現改制為最高行政法院）著有八十七年七月份庭長評事聯席
    會議可參，故被告所為補稅處分，並無違誤。
六、末就罰鍰部分，原告雖主張其無從得知正倫公司是否為借牌集團，主觀上無故意
    、過失，且營造廠既已依法報繳營業稅，則國庫亦無短收稅款之虞云云。惟查，
    原告明知實際交易對象並非正倫公司，所訂契約，僅為假象，已如上述，所稱無
    故意過失一節，要無可採；另查，正倫公司雖己繳納營業稅，但由正倫公司八十
    一年起至八十四年止登業稅報繳情形，發現正倫公司雖申報銷項稅額共計有四、
    一九五、三二二、三九五元，惟正倫公司並無承攬施工之營業事實，卻以虛偽不
    實之進項憑證，申報進項稅額一九五、六七六、八二二元扣抵銷項稅額，有被告
    提出之正倫公司宜蘭縣營業人銷售額與稅額申報書影本附卷可參，造成政府稅收
    損失，而非如原告所稱國庫並無損失及有重複課稅之情形。
七、所述，原告所為前開主張，經核均不足採。原處分認本件原告上開借牌行為，係
    有進貨事實，而取得非實際承包興建，而屬借牌公司即正倫公司所開立之發票申
    報扣抵銷項稅額，以進貨部分，未取得實際銷貨人出具之憑申報扣抵之依稅捐稽
    徵法第四十四條規定處以行為罰。並以原告所取得用以申報扣抵之正倫公司已依
    法報繳營業稅，而僅就其取得不得扣抵憑證扣抵銷項稅額部分，追補稅款，不再
    處漏稅罰，揆諸首揭規定，於法並無不合。訴願決定，予以維持，亦無不合，原
    告起訴意旨為無理由，應予駁回。
據上論結，本件原告之訴為無理由，爰依行政訴訟法第九十八條第三項前段，判決如
主文。
中　　華　　民　　國　　　九十一　　年　　　五　　　　月　　二十一　　　日
                            臺 北 高 等 行 政 法 院  第五庭
                                           審 判 長  法  官  張瓊文
                                                     法  官  劉介中
                                                     法  官  黃清光
右為正本係照原本作成。
如不服本判決，應於送達後二十日內，向本院提出上訴狀並表明上訴理由，如於本判
決宣示後送達前提起上訴者，應於判決送達後二十日內補提上訴理由書（須按他造人
數附繕本）。
中　　華　　民　　國　　　九十一　　年　　　五　　　　月　　二十三　　　日
                                                     書記官  楊子鋒
